Minutes et répertoires du notaire Jacques LAISNÉ, 10 novembre 1631 - décembre 1642 (étude XXXVI)
Archives nationales
- Minutes de Jacques LAISNÉ, 1631 - décembre 1642; MC/ET/XXXVI/149 - MC/ET/XXXVI/174
  - Minutes. 1641, juillet - 1641, décembre, juillet 1641 - décembre 1641; MC/ET/XXXVI/168; registre
    - LONGUEVILLE-duc de- § Don fait par duc de LONGUEVILLE aux religieuses du Couvent et Monastère de Pont-Royal rue et Faubourg Saint-Jacques, à Paris., 26 novembre 1641; MC/ET/XXXVI/168
    - Don fait par Catherine Van Bouchel, demeurant rue Saint-Jacques, paroisse Saint-Benoît, veuve de Pierre Firenze, maître graveur en taille douce bourgeois de Paris, à son gendre François Pamfi, Maître peintre à Paris, et à Jeanne Firenze, sa femme, demeurant rue Aubry-le-Boucher, paroisse Saint-Jacques-de-la-Boucherie (Matériel de graveur), 30 novembre 1641; MC/ET/XXXVI/168
      Van Bouchel, Catherine; Firenze, Pierre; Pamfi, François; Firenze, Jeanne
    - Inventaire après décès de Jacques Du Fresne, vivant Procureur au Châtelet à Paris, à la requête de Pierre du Fresne, Procureur au Châtelet de Paris, demeurant rue du Borg, paroisse Saint-Germain-l'Auxerrois, au nom d'Anne du Fresne, fille mineure du défunt., 5 décembre 1641; MC/ET/XXXVI/168; 3 F°
      inventaire; Fresne, Jacques du; Fresne, Pierre du; Fresne, Anne du
    - Mise en apprentissage de Nicolas Simonet, chez Robert Ferand, marchand épicier, demeurant rue Saint-Denis, paroisse Saints-Innocents, par Denis Postel, marchand, demeurant rue Saint-Denis paroisse Saint-Jacques-de-la-Boucherie, 5 décembre 1641; MC/ET/XXXVI/168
      contrat d'apprentissage; Simonet, Nicolas; Ferand, Robert; Postel, Denis
    - Mise en apprentissage de Louis Marchand, par Pierre-Louis Emery, marchand bourgeois de Paris, demeurant rue Saint-Denis, paroisse Saint-Eustache, chez Pierre Binet, marchand bourgeois de Paris, demeurant rue Saint-Denis, paroisse Saints-Innocents., 7 décembre 1641; MC/ET/XXXVI/168
      contrat d'apprentissage; Marchand, Louis; Emery, Pierre-Louis; Binet, Pierre
    - Contrat de mariage de Toussaint Gorin, barbier de Mgr. de Metz, demeurant faubourg Siant-Germain, rue du Petit Bac, paroisse Saint-Sulpice, et de Catherine Villain, veuve de Jean Tremblay, vivant chirurgien de la compagnie des Gardes à cheval du Cardinal de Richelieu, demeurant rue Saint-Honoré, paroisse Saint-Eustache., 8 décembre 1641; MC/ET/XXXVI/168
      contrat de mariage; Gorin, Toussaint; Villain, Catherine; Tremblay, Jean
    - Inventaire après le décès de Marie Gastefossé, au jour de son décès veuve de Rollin Baraignet, libraire bourgeois de Paris, fait à la requête de Martin Prieur, Notaire-Gardenote au Châtelet de Paris et de sa femme Marie Baraignet. Meubles, vêtements, tableaux, quittances Marie Gastefossé., 12 décembre 1641; MC/ET/XXXVI/168; 15 f°
      inventaire; quittance
    - BOUTENEPAS Catherine § Inventaire après décès de Catherine BOUTENEPAS, 12 décembre 1641; MC/ET/XXXVI/168
      inventaire après décès
    - POSTEL - Denis Marchand L/r/ rue Saint-Denis, paroisse Saint-Jacques-de-la-Boucherie § Mise en apprentissage de Nicolas SIMONET, par Denis POSTEL, chez Robert FERAND, marchand espicier, demeurant rue Saint-Denis, paroisse S/ts/ Innocents, 15 décembre 1641; MC/ET/XXXVI/168
    - Bail d'une maison appartenant à Jacques Juhé, bourgeois de Paris, demeurant rue Saint-Denis, paroisse Saint-Germain-l'Auxerrois, à François Honnenagle, maître menuisier, demeurant rue de l'Homme-Armé, paroisse Saint-Jean de Grève., 21 décembre 1641; MC/ET/XXXVI/168
      bail; Juhé, Jacques; Honnenagle, François
    - Contrat de mariage de Charles Toison, maître Maçon, demeurant rue de la Bûcherie, paroisse Saint-Étienne-du-Mont, fils de feu Jean Toison, maître maçon à Paris, et de Catherine Golier, avec Anne Levau, fille de Louis Levau, maître maçon bourgeois de Paris, demeurant dans l'Ile, rue et paroisse Saint-Louis, et d'Etienette Louette., 23 décembre 1641; MC/ET/XXXVI/168
      contrat de mariage; Toison, Charles; Toison, Jean; Golier, Catherine; Levau, Anne; Levau, Louis; Louette, Etienette
  - Minutes. 1642, janvier - 1642, juin, janvier 1642 - juin 1642; MC/ET/XXXVI/169; registre
    - LAISNÉ - Jeanne - femme de Louis LE VAU, architecte ordinaire des bâtiments du Roi demeurant dans l'Ile, Notre-Dame, grand' rue du dit lieu, paroisse Saint-Louis § Acte de vente de Jeanne LAISNÉ, envers Maître Jean-Baptiste LAMBERT, demeurant rue des Lyons, paroisse Saint-Paul., 10 janvier 1642; MC/ET/XXXVI/169
    - ARCHITECTE LEVAU (Louis) § Acte de vente de. .. et de sa femme (Jeanne) LAISNÉ, envers Maître (Jean-Baptiste) LAMBERT.; Accord entre (Charles) TOISON et. .. pour des ouvrages de maçonnerie., 10 janvier 1642 - 26 janvier 1642; MC/ET/XXXVI/169
      acte de vente; accord; Levau, Louis; Laisné, Jeanne; Lambert, Jean-Baptiste; Toison, Charles
    - LE VAU (Louis) architecte ordinaire des bâtiments du Roi - demeurant dans l'île Notre-Dame, grande rue dudit lieu, paroisse Saint-Louis. § Acte de vente de .. et de sa femme Jeanne LAISNE, envers Maître Jean-Baptiste LAMBERT, Secrétaire du Roi, maison et couronne de France et de ses finances, dt rue des Lyons, paroisse Saint-Paul., 10 janvier 1642; MC/ET/XXXVI/169
      acte de vente; Le Vau, Louis
    - LAMBERT - Jean-Baptiste Secrétaire du Roi, maison et couronne de France et de ses finances, demeurant rue des Lyons, paroisse Saint-Paul. § Acte de vente envers Jean-Baptiste LAMBERT, de Louis LE VAU, architecte ordinaire des bâtiments du Roi, et de Jeanne LAISNÉ sa femme., 10 janvier 1642; MC/ET/XXXVI/169
    - LE VAU (Louis) Maître Maçon, demeurant dans l'île Notre-Dame, paroisse Saint-Louis. § Accord pour des ouvrages de maçonnerie entre ... et Charles TOISON, maître maçon, demeurant rue de la Bucherie, paroisse Saint-Etienne du Mont., 26 janvier 1642; MC/ET/XXXVI/169
      accord; Le Vau, Louis
    - TOISON (Charles) Maître maçon - demeurant rue de la Bucherie, paroisse Saint-Etienne du Mont § Accord pour des ouvrages de maçonneries entre. .. et Louis LE VAU, Maître maçon, demeurant dans l'Ile Notre-Dame, paroisse Saint-Louis -, 26 janvier 1642; MC/ET/XXXVI/169
      accord; Toison, Charles
    - BACUEL - Etienne vivant Maître serrurier § Contrat de mariage de Marguerite BACUEL, fille de Etienne BACUEL et de Louise HERAULT, avec Pierre DELOBELLE, Menuisier., 1er février 1642; MC/ET/XXXVI/169
    - MENUISIER LOBEL de Pierre demeurant rue des Petits-Champs, paroisse Saint-Eustache. § Contrat de mariage de. .. avec Marguerite BACUEL., 1er février 1642; MC/ET/XXXVI/169
      contrat de mariage; Lobel, Pierre de; Bacuel, Marguerite
    - SERRURIER BAQUET Etienne § Contrat de mariage de Margueritte BAQUET, fille de. .., avec Pierre DELOBELLE., 1er février 1642; MC/ET/XXXVI/169
    - SENAY - Pasquette. § Contrat de mariage de Pierre DELOBELLE, fils de Pasquette SENAY et de Louis DELOBELLE, avec Margueritte BACUEL., 1er février 1642; MC/ET/XXXVI/169
    - HERAULT Louise § Contrat de mariage de Marguerite BACUEL, fille de Louise HERAULT et de feu Etienne BACUEL, maître serrurier, avec Pierre DELOBELLE, Menuisier, 1er février 1642; MC/ET/XXXVI/169
    - DELOBELLE - Pierre Menuisier - demeurant rue des Petits-Champs, paroisse Saint-Eustache. § Contrat de mariage de Pierre DELOBELLE, fils de Louis DELOBELLE, laboureur, demeurant à Buleux, près Abbeville, et de Pasquette SENAY, avec Margueritte BACUEL, fille de défunt Estienne BACUEL, maître serrurier, et de Louise HERAULT., 1er février 1642; MC/ET/XXXVI/169
    - DELOBELLE-Louis Laboureur demeurant à Buleux, près Abbeville. § Contrat de mariage de Pierre DELOBELLE, Menuisier, fils de Louis DELOBELLE et de Pasquette SENAY, avec Marguerite BACUEL., 1er février 1642; MC/ET/XXXVI/169
    - BACUEL - Margueritte § Contrat de mariage de Margueritte BACUEL, fille de feu Etienne BACUEL, maître serrurier et de Louise HERAULT, avec Pierre DELOBELLE, 1er février 1642; MC/ET/XXXVI/169
    - JOSSIN Pierre § Mise en apprentissage de Pierre JOSSIN par son père Nicolas JOSSIN, Maître tanneur, demeurant au faubourg Saint-Marcel, rue Sans Chef., par Saint-Médard, chez Sébastien NOBLET, maître peaussier teinturier en cuir, demeurant rue de la Vieille Cordonnerie., 10 février 1642; MC/ET/XXXVI/169
    - NOBLET - Sébastien maître Peaussier teinturier en cuir - demeurant rue de la Veille Cordonnerie § Mise en apprentissage chez Sébastien NOBLET, de Pierre JOSSIN, fils de Nicolas JOSSIN, maître tanneur, 10 février 1642; MC/ET/XXXVI/169
    - JOSSIN - Nicolas Maître tanneur demeurant au faubourg Saint-Marcel, rue Sans-Chef, paroisse Saint-Medard. § Mise en apprentissage de Pierre JOSSIN, fils de Nicolas JOSSIN, chez Sébastien NOBLET, maître peaussier teinturier en cuir., 10 février 1642; MC/ET/XXXVI/169
    - ARDIER-Louis, sieur de VINEUIL, dt rue des Francs Bourgeois, paroisse Saint-Paul § Reconnaissance de dette envers Louis ARDIER d'Henri de GUÉNÉGAUD, demeurant même rue, même paroisse, 13 février 1642; MC/ET/XXXVI/169
      reconnaissance
    - GUÉNÉGAUD (Henri de) Conseiller du Roi, Trésorier de l'Epargne demeurant rue des Francs-Bourgeois, paroisse Saint-Paul. § Reconnaissance de dette d'Henri de GUÉNÉGAUD envers Louis ARDIER, sieur de VINEUIL, demeurant même rue, même paroisse., 13 février 1642; MC/ET/XXXVI/169
    - FAYET Geneviève § Contrat de mariage de Bonne POTEL, fille de Geneviève FAYET et de feu Maître Jean POTEL, avec Charles RIPAULT, seigneur de REUILLY, 16 février 1642; MC/ET/XXXVI/169
    - SUCY EN BRIE habitant, de § Transaction entre SUCY EN BRIE et Jean Baptiste LAMBERT, C/e/ S/e/ du Roi Maison et Couronne de France, sr de Sucy en Brie, 16 février 1642; MC/ET/XXXVI/169
      accord
    - RIPAULT Charles Seigneur de Reuilly, Conseiller du Roi en sa cour du Parlement demeurant rue des Rats, paroisse Saint-Etienne du Mont § Contrat de mariage de Charles RIPAULT avec Bonne POTEL, fille de Geneviève FAYET et de feu Maître Jean POTEL, Conseiller et Secrétaire du Roi, demeurant rue du Beautreillis, paroisse Saint-Paul, 16 février 1642; MC/ET/XXXVI/169
    - POTEL Jean Vivant Conseiller et Secrétaire du Roi demeurant rue du Beautreillis, paroisse Saint-Paul. § Contrat de mariage de Bonne POTEL, fille de Jean POTEL et de Geneviève FAYET, avec Charles RIPAULT, seigneur de REUILLY., 16 février 1642; MC/ET/XXXVI/169
    - POTEL Bonne § Contrat de mariage de Bonne POTEL, fille de Geneviève FAYET, et de feu Maître Jean POTEL, avec Charles RIPAULT, seigneur de REUILLY., 16 février 1642; MC/ET/XXXVI/169
    - LAMBERT Jean Baptiste conseiller sr du Roi Maison et Couronne de France § Transaction entre Jean Baptiste LAMBERT et les habitants de Sucy en Brie, 16 février 1642; MC/ET/XXXVI/169
    - LEFEBURE - Claude § Inventaire après décès de Claude LEFEBURE, jadis femme de Paul MIRLANAND, Secrétaire de la chambre du Roi et commis du Trésorier de l'épargne de GUÉNÉGAUD, demeurant rue Vieille du Temple, paroisse Saint-Gervais. Meubles, Tableaux Vêtements., 21 février 1642; MC/ET/XXXVI/169; 5 fol
    - MIRLANAND Paul Secrétaire de la chambre du Roi, et commis du Trésorier de l'Epargne de GUÉNEGAUD, demeurant rue Vieille du Temple, paroisse Saint-Gervais § Inventaire après décès de Claude LEFEBURE, jadis femme de Paul MIRLANAND Meubles, Tableaux, Vêtements, 21 février 1642; MC/ET/XXXVI/169; 5 fol.
    - DARTIOLE Jean Terrassier demeurant au faubourg Saint-Denys, paroisse Saint-Laurent § Contrat de mariage de Jean DARTIOLE et d'Anne GIBERT, demeurant rue de la Lingerie, paroisse Saint-Eustache, 2 mars 1642; MC/ET/XXXVI/169
    - GIBERT Anne demeurant rue de la lingerie, paroisse Saint-Eustache. § Contrat de mariage de Anne GIBERT et de Jean DARTIOLE, terrassier, demeurant au faubourg Saint-Denis, paroisse Saint-Laurent., 2 mars 1642; MC/ET/XXXVI/169
    - MERCIER GROSSIER JOAILLIER § Mise en service pour apprendre la trafic et négoce de mercier joaillier, 6 mars 1642; MC/ET/XXXVI/169
    - BLAISE-Pierre § Mise en apprentissage de Pierre BLAISE, par Thomas BLAISE, son père, Juré libraire, chez Claude VAGNART, marchand de soie -, 10 mars 1642; MC/ET/XXXVI/169
    - VAGNART Claude Marchand de soie, demeurant rue Saint-Denis, paroisse des S/ts/ Innocents § Mise en apprentissage chez Claude VAGNART, de Pierre BLAISE, fils de Thomas BLAISE, Juré libraire., 10 mars 1642; MC/ET/XXXVI/169
    - BREBION (Pierre) Tapissier en cuir doré - demeurant rue Saint-Honoré, paroisse Saint-Eustache. § Contrat de mariage de. .. avec Anne Le Conte, veuve de Louis Toussaintz, maître passementier bonbonnier demeurant rue du Vertbois, 10 mars 1642; MC/ET/XXXVI/169
      contrat de mariage; Brebion, Pierre
    - LIBRAIRE BLAISE Thomas, Juré libraire, demeurant rue Saint-Jacques, paroisse Saint-Benoit. § Mise en apprentissage de son fils Pierre, chez Claude VAGNART, marchand de soie., 10 mars 1642; MC/ET/XXXVI/169
    - LE CONTE (Anne) veuve de Louis Toussaint § Contrat de mariage de Anne LE CONTE avec Pierre Brebion, tapissier en cuir doré, 10 mars 1642; MC/ET/XXXVI/169
      contrat de mariage; Le Conte, Anne
    - BLAISE - Thomas Juré libraire - demeurant rue Saint-Jacques, paroisse Saint-Benoît § Mise en apprentissage par Thomas BLAISE, de son fils Pierre BLAISE, chez Claude VAGNART, marchand de soie, demeurant rue Saint-Denis, paroisse des S/ts/ Innocents., 10 mars 1642; MC/ET/XXXVI/169
    - DAFFIN Jean Maître-Taillandier, demeurant rue de la Ferronnerie, paroisse des Saints-Innocents. § Mise en apprentissage chez Jean DAFFIN, de Guillaume TOLLET, compagnon taillaudier en fer blanc, demeurant à Paris., 22 mars 1642; MC/ET/XXXVI/169
    - TOLLET Guillaume Compagnon taillandier en fer blanc, demeurant à Paris § Mise en apprentissage de Guillaume TOLLET chez Jean DAFFIN, Maître Taillandier, demeurant rue de la Ferronnerie, paroisse des S/ts/ Innocents., 22 mars 1642; MC/ET/XXXVI/169
    - MOCQUET - Albert Marchand épicier-confiseur, demeurant rue des Lombards, paroisse Saint-Jacques-de-la-Boucherie. § Entrée en apprentissage chez Albert MOCQUET de Claude PATRICE, natif de Lignières, au Pays du Maine., 31 mars 1642; MC/ET/XXXVI/169
    - PATRICE-Claude-Natif de Lignières, au pays du Maine. § Entrée en apprentissage de PATRICE-Claude, chez Albert MOCQUET, marchand épicier confiseur, demeurant rue des Lombards, paroisse Saint-Jacques-de-la-Boucherie., 31 mars 1642; MC/ET/XXXVI/169
    - BOURGEOIS, Denis - Marchand Bourgeois de Paris demeurant rue au Four, paroisse Saint-Eustache § Mise en apprentissage chez Denis BOURGEOIS de Louis LARCHER., 4 avril 1642; MC/ET/XXXVI/169
    - LARCHER Louis fils de Louis LARCHER, dt au Plessis-Bouchard, Vallon de Montmorency § Mise en apprentissage de Louis LARCHER, chez Denis BOURGEOIS, marchand bourgeois de Paris, demeurant rue au Four, paroisse Saint-Eustache, 4 avril 1642; MC/ET/XXXVI/169
    - LARCHER Louis Laboureur demeurant au Plessis-Bouchard, Vallon de Montmorency, de prst à Paris, logé rue Saint-Honoré, en la maison où est pour enseigne 'la Couronne d'or' § Mise en apprentissage de Louis LARCHER, fils de Louis LARCHER, chez Denis BOURGEOIS, marchand bourgeois de Paris, demeurant rue au Four, paroisse Saint-Eustache, 4 avril 1642; MC/ET/XXXVI/169
    - BIRETTE, Blanche veuve de feu Pierre LARCHER, laboureur - demeurant à Paris, proche la Porte Saint-Martin. § Mise en apprentissage de Charles DUCOSTE, petit fils de Blanche BIRETTE, chez Jehan POUPART, maître tissutier rubannier, 10 avril 1642; MC/ET/XXXVI/169
    - POUPART-Jehan Maître tissutier rubannier, demeurant rue de la Panetterie, paroisse de Saint-Martial § Mise en apprentissage chez Jehan POUPART de Charles DUCOSTE., 10 avril 1642; MC/ET/XXXVI/169
    - LARCHER - Pierre Vivant laboureur - demeurant à Saint-Leu Taverny - § Mise en apprentissage de Charles DUCOSTE, petit-fils de Pierre LARCHER, chez Jehan POUPART, maître tissutier-rubanier, 10 avril 1642; MC/ET/XXXVI/169
    - DUCOSTE - Pierre § Mise en apprentissage de Charles DUCOSTE, fils de Pierre DUCOSTE chez Jehan POUPART, maître tissutier-rubannier., 10 avril 1642; MC/ET/XXXVI/169
    - DUCOSTE - Charles fils de Pierre DUCOSTE et de Chomette LARCHER, petit-fils de Blanche BIRETTE, veuve de feu Pierre LARCHER, laboureur demeurant à Saint Leu-Taverny, demeurant à Paris, proche la porte Saint-Martin § Mise en apprentissage de Charles DUCOSTE, chez Jehan POUPART, maître tissutier-rubannier, demeurant rue de la Panetterie, paroisse Saint-Martial., 10 avril 1642; MC/ET/XXXVI/169
    - LAMBERT Jean Baptiste conseiller sr du Roi Maison et Couronne de France § Procuration pour résigner l'office de conseiller sr du Roi Maison et Couronne de France et de ses finances du Collège des 6.20 nouveaux, pour son père Nicolas LAMBERT, 24 avril 1642; MC/ET/XXXVI/169
      procuration
    - LAMBERT Nicolas § Procuration pour résigner l'office de conseiller sr du Roi Maison et Couronne de France et de ses finances du Collège des 6.20 nouveaux par Jean Baptiste LAMBERT, son fils, 24 avril 1642; MC/ET/XXXVI/169
    - BENOIST Barthélemy, Lacquais de Pierre LALLEMENT, conseiller du Roi. § Mise en apprentissage de Barthélemy BENOIST, fils de Barthélemy BENOIST et de Catherine PERAIN, chez Ozet BERNARD, Maître charron-carrossier., 3 mai 1642; MC/ET/XXXVI/169
    - PERAIN - Catherine § Mise en apprentissage de Barthélemy BENOIST fils de Barthélemy BENOIST lacquais de Pierre LALEMENT, conseiller du Roi, et de Catherine PERAIN, chez Ozet BERNARD, Maître charron - carrossier., 3 mai 1642; MC/ET/XXXVI/169
    - LALEMENT-Pierre: Conseiller du Roi en sa Cour du Parlement de Paris demeurant rue Quinquampoix Paroisse Saint-Jacques-de-la-Boucherie. § Mise en apprentissage par Pierre LALEMENT, de Barthelemy BENOIST, fils de Barthelemy BENOIST et de Catherine PERAIN, ses père et mère, lacquais de Pierre LALEMENT chez Ozet BERNARD, Maître Charron-Carrossier demeurant rue de Nesles, paroisse Saint-Sulpice, 3 mai 1642; MC/ET/XXXVI/169
    - CHARRON - CARROSSIER BERNARD - Ozet - demeurant rue de Nesles, paroisse Saint-Sulpice. § Mise en apprentissage chez Ozet BERNARD de Barthélemy BENOIST., 3 mai 1642; MC/ET/XXXVI/169
    - BERNARD-Ozet Maître Charron-Carrossier, demeurant rue de Nesles, paroisse Saint-Sulpice § Mise en apprentissage chez Ozet BERNARD de Barthélemy BENOIST., 3 mai 1642; MC/ET/XXXVI/169
    - BENOIST Barthélemy § Mise en apprentissage de Barthélemy BENOIST, fils de Barthélemy BENOIST, lacquais de Pierre LALEMENT, Conseiller du Roi, et de Catherine PERAIN, chez Ozet BERNARD, Maître charron-carrossier., 3 mai 1642; MC/ET/XXXVI/169
    - COLLERY Jean Vivant maître Charpentier, demeurant au Plessis-de-Roye. § Contrat de mariage de Pasquier COLLERY, fils de Jean COLLERY, avec Catherine MANNESSIER., 4 mai 1642; MC/ET/XXXVI/169
    - CHARPENTIER COLLERY-Jehan-Vivant maître Charpentier demeurant au Plessis-de-Roye. § Contrat de mariage de Pasquier COLLERY, fils de..., avec Catherine MANNESSIER., 4 mai 1642; MC/ET/XXXVI/169
    - MANNESSIER Jehan vivant laboureur, dt à Cassigny au Picardie § Contrat de mariage de Catherine MANNESSIER, fille de Jehan MANNESSIER et de Pasquier COLLERY, 4 mai 1642; MC/ET/XXXVI/169
    - MANNESSIER Catherine § Contrat de mariage de Catherine MANNESSIER avec Pasquier COLLERY., 4 mai 1642; MC/ET/XXXVI/169
    - LOYAL Charlotte veuve de feu Jehan COLLERY, maître Charpentier, demeurant au Plessis de Roye. § Contrat de mariage de Pasquier COLLERY, fils de Charlotte LOYAL, avec Catherine MANNESSIER., 4 mai 1642; MC/ET/XXXVI/169
    - DUFOUR Antoinette - Veuve de feu Jehan MANNESSIER, laboureur, demeurant à Cassigny en Picardie. § Contrat de mariage de Catherine MANNESSIER, fille de Antoinette DUFOUR, avec COLLERY, Pasquier., 4 mai 1642; MC/ET/XXXVI/169
    - COLLERY-Pasquier Bourgeois de Paris demeurant rue des Lavandières, paroisse Saint-Germain-l'Auxerrois. § Contrat de mariage de Pasquier COLLERY fils de feu Jean COLLERY, maître Charpentier, demeurant au Plessis-de-Roye, et de Charlotte LOYAL, ses père et mère, avec Catherine MANNESSIER, fille de défunt Jean MANNESSIER, laboureur, demeurant à Cassigny en Picardie, et d'Antoinette DUFOUR, ses père et mère., 4 mai 1642; MC/ET/XXXVI/169
    - BEDOS Barthélemy demeurant à Gignac en Languedoc, logé rue Troussevache, paroisse Saint-Jacques-de-la-Boucherie § Mise en apprentissage de son frère Michel Bedos chez Bertrand Coustol, marchand., 8 mai 1642; MC/ET/XXXVI/169
    - COUSTOL Bertrand marchand § Mise en apprentissage chez Bertrand COUSTOL, 8 mai 1642; MC/ET/XXXVI/169
    - VILLEDO (Michel) général des oeuvres de maçonnerie des bâtiments du roi § Constitution par. .., 9 mai 1642; MC/ET/XXXVI/169
      Villedo, Michel
    - BARILLON Antoine § Paiement des droits de mutation par Jean Baptiste LAMBERT, pour son acquisition de la terre de Thorigny à Antoine BARILLON tuteur des enfants de Claire BARILLON veuve de Jacques de LHOSPITAL, sieur de Villemanoche, 12 mai 1642; MC/ET/XXXVI/169
    - THORIGNY Terre et seigneurerie § Paiement des droits de mutation par Jean Baptiste LAMBERT, pour son acquisition de THORIGNY, à Antoine BARILLON, tuteur des enfants de Claire BARILLON, veuve de Jacques de LHOSPITAL, sr de Villemanoche, 12 mai 1642; MC/ET/XXXVI/169
    - DE LHOSPITAL Jacques de (+) sr de Villemanoche § Paiement des droits de mutation par Jean Baptiste LAMBERT, pour son acquisition de la terre de Thorigny, à Antoine BARILLON, tuteur des enfants de Claire BARILLON, veuve de Jacques DE LHOSPITAL, 12 mai 1642; MC/ET/XXXVI/169
    - LAMBERT Jean Baptiste conseiller sr du Roi Maison et Couronne de France sr de Thorigny § Paiement des droits de mutation par Jean Baptiste LAMBERT pour son acquisition de la terre de Thorigny, à Antoine BARILLON, tuteur des enfants de Claire BARILLON, veuve de Jacques de LHOSPITAL, sr de Villemanoche, 12 mai 1642; MC/ET/XXXVI/169
    - BARILLON Claire Veuve de Jacques de LHOSPITAL, Saint-de Villemanoche § Paiement des droits de mutation par Jean Baptiste LAMBERT, pour son acquisition de la terre de Thorigny, à Antoine BARILLON, tuteur des enfants de Claire BARILLON, 12 mai 1642; MC/ET/XXXVI/169
    - ALEAUME François chef de fourrière de la maison du roi § Contrat de mariage entre François ALEAUME et Marie Cavache., 24 mai 1642; MC/ET/XXXVI/169
    - CANACHE Marie § Contrat de mariage entre Marie CANACHE et François Aleaume, chef de fourrière de la maison du roi, 24 mai 1642; MC/ET/XXXVI/169
    - BOUCHER Charles § Mise en apprentissage de Charles BOUCHER, fils de Louis Boucher, chez Toussaint de BRAY, marchand mercier., 31 mai 1642; MC/ET/XXXVI/169
    - BOUCHER - Louis - Marchand - demeurant à Gournay-sur-Aronde, de prot. à Paris, rue Saint-Martin, en la maison où est pour enseigne 'Le mouton blanc', paroisse Saint-Laurent. § Mise en apprentissage par Louis BOUCHER, de Charles BOUCHER, son fils, chez Toussaint de BRAY, marchand mercier; demeurant rue de la Cossonnerie, paroisse Saint-Eustache., 31 mai 1642; MC/ET/XXXVI/169
    - BRAY-Toussaint de - marchand mercier demeurant rue de la Cossonnerie, paroisse Saint-Eustache § Mise en apprentissage chez Toussaint de BRAY, de Charles BOUCHER, fils de Louis BOUCHER, marchand à Gournay., 31 mai 1642; MC/ET/XXXVI/169
    - NANTERRE (prieuré de) relevant de l'abbaye Ste Geneviève de Paris § Transaction, 28 juin 1642; MC/ET/XXXVI/169
      accord; Nanterre, prieuré de
  - Minutes. 1642, juillet - 1642, décembre, juillet 1642 - décembre 1642; MC/ET/XXXVI/170; registre
    - LONGUEVILLE (le duc de) § Obligation envers le duc de LONGUEVILLE de Hubert ROGIER, sieur de Guypoix garde du corps du Roi, Capitaine du Château de Joigny y d/r/ de présent à Paris, logé rue Saint-Bon, paroisse Saint-Méderic, Maison où pend pour enseigne 'La Ville de Joigny' et de Damoiselle Marthe Le CERF, sa femme., 9 juillet 1642; MC/ET/XXXVI/170
      obligation; Longueville, le duc de
    - LONGUEVILLE Henri d'Orléans, duc de - Erison hôtel de la rue des Poullies, paroisse Saint-Germain-l'Auxerrois § Procuration générale de Henri d'Orléans duc de LONGUEVILLE en faveur de la Princesse Madame Anne de Bourbon, son épouse., 10 juillet 1642; MC/ET/XXXVI/170